臺灣士林地方法院刑事判決
110年度審易字第1614號
公  訴  人  臺灣士林地方檢察署檢察官
被      告  衛中翔


                    （現另案於法務部○○○○○○○○○○○執行） 
上列被告因竊盜案件，經檢察官提起公訴（110年度偵字第11480
號、第12121號、第12890號、第15848號、第18301號），因被告
於準備程序中就被訴事實為有罪之陳述，經告知簡式審判程序之
旨，並聽取當事人之意見後，本院裁定改依簡式審判程序審理，
並判決如下：
    主  文
衛中翔犯如附表各編號「主文及宣告刑」欄所示之罪，各處如附
表各編號「主文及宣告刑」欄所示之刑及沒收之諭知。如附表編
號1至4所處拘役刑部分，應執行拘役壹佰日，如易科罰金，以新
臺幣壹仟元折算壹日；如附表編號5、6所處有期徒刑部分，應執
行有期徒刑肆月，如易科罰金，以新臺幣壹仟元折算壹日。
    事實及理由
一、程序部分
    按除被告所犯為死刑、無期徒刑、最輕本刑為3年以上有期
    徒刑之罪或高等法院管轄第一審案件者外，於第一次審判期
    日前之準備程序進行中，被告先就被訴事實為有罪之陳述時
    ，審判長得告知被告簡式審判程序之旨，並聽取當事人、代
    理人、辯護人及輔佐人之意見後，裁定進行簡式審判程序，
    刑事訴訟法第273條之1第1項定有明文。經核本案被告衛中
    翔所犯係死刑、無期徒刑、最輕本刑為3年以上有期徒刑以
    外之罪，其於準備程序中就被訴事實為有罪之陳述，經告知
    簡式審判程序之旨，並聽取公訴人、被告之意見後，本院爰
    依首揭規定，裁定進行簡式審判程序。是本案之證據調查，
    依同法第273條之2規定，不受同法第159條第1項、第161條
    之2、第161條之3、第163條之1，及第164條至170條所規定
    證據能力認定及調查方式之限制，合先敘明。
二、本案犯罪事實及證據，除均引用檢察官起訴書之記載（如附
    件）外，另更正並補充如下：
　㈠事實部分：起訴書附表編號6「遭竊物品明細」欄應增列「充
    電器1組」。
　㈡證據部分補充：被告衛中翔於本院民國111年2月21日準備程
    序及審理中所為之自白。
三、論罪科刑
　㈠按醫院病房係病人接受醫療及休養生息之處所，病人於住院
    期間，病房即為其生活起居之場域，各有其監督權，除負責
    診治之醫生及護理人員在醫療之必要範圍內，得進出病房外
    ，尚非他人所得隨意出入，自不屬於公共場所或公眾得出入
    之場所，倘乘隙侵入醫院病房內行竊，構成刑法侵入有人居
    住之建築物竊盜罪（最高法院101年度台非字第140號判決意
    旨參照）。次按所謂侵入，係指未得允許，而擅自入內之意
    ，倘有權居住或有權出入之人進入非公共場所或公眾得出入
    之場所，自非此所謂之侵入。經查，就附表編號6所示犯行
    部分，被告行竊之地點雖係被害人王瑞生入住之病房，然當
    時被告亦因病住於同一病房內，2人為相鄰病床乙情，業經
    被告與被害人王瑞生一致陳述在卷（見臺灣士林地方檢察署
    110年度偵字第18301號卷第10至11、31至32頁、本院110年
    度審易字第1614號卷111年2月21日審判筆錄第3頁），則被
    告於住院期間，本可任意進入該病房，是其在該病房內行竊
    自非屬「侵入」行為。是核被告如附表各編號所為，均係犯
    刑法第320條第1項之竊盜罪，共6罪。公訴意旨認被告如附
    表編號6所示犯行，係犯刑法第321條第1項第1款之侵入有人
    居住之建築物竊盜罪，尚有未洽，惟其基本社會事實相同，
    爰依法變更起訴法條並予以審理。
　㈡又被告所犯6次竊盜犯行，犯意各別、行為互殊，應予分論併
    罰。
　㈢按刑法第47條第1項規定：「受徒刑之執行完畢，或一部之執
    行而赦免後，5年以內故意再犯有期徒刑以上之罪者，為累
    犯，加重本刑至二分之一。」有關累犯加重本刑部分，不生
    違反憲法一行為不二罰原則之問題。惟其不分情節，基於累
    犯者有其特別惡性及對刑罰反應力薄弱等立法理由，一律加
    重最低本刑，於不符合刑法第59條所定要件之情形下，致生
    行為人所受之刑罰超過其所應負擔罪責之個案，其人身自由
    因此遭受過苛之侵害部分，對人民受憲法第8條保障之人身
    自由所為限制，不符憲法罪刑相當原則，牴觸憲法第23條比
    例原則。於此範圍內，有關機關應自本解釋公布之日起2年
    內，依本解釋意旨修正之。於修正前，為避免發生上述罪刑
    不相當之情形，法院就該個案應依本解釋意旨，裁量是否加
    重最低本刑（司法院釋字第775號解釋意旨參照）。查被告
    前因竊盜案件，分別經本院以109年度審簡字第289號、109
    年度審簡字第322號判決判處有期徒刑3月、3月確定，嗣經
    本院以109年度聲字第1112號裁定定應執行有期徒刑4月確定
    ，其經入監執行前開刑期，已於109年11月23日徒刑執行完
    畢等情，有臺灣高等法院被告前案紀錄表在卷可稽，被告於
    受上開有期徒刑執行完畢後5年內，故意再犯本案有期徒刑
    以上之6罪，均符合累犯之構成要件，本院審酌被告構成累
    犯之前案與本案均為竊盜案件，顯見其經審判或刑罰執行完
    畢後，仍未生警惕再犯相同類型之犯罪，對刑罰之反應力薄
    弱，依司法院釋字第775號解釋意旨，衡酌罪刑相當及比例
    原則，認如加重其法定最低度刑，尚不至於使被告所受刑罰
    超過其所應負擔罪責，爰均依刑法第47條第1項規定加重其
    刑。
　㈣爰審酌被告前已有多次竊盜前科（除前述構成累犯部分不予
    重複評價），素行非佳，有上開被告前案紀錄表為憑，竟仍
    不知警惕，恣意竊取他人財物，法治觀念甚為薄弱，應予嚴
    加非難，衡以其犯後坦承犯行，非無悔意，然迄未與如附表
    所示6名被害人達成和解之犯後態度，再其附表編號1至4所
    示犯行竊取之財物價值均非高，而其如附表編號5、6所示犯
    行竊得之財物均經警方發還被害人（詳後沒收部分），此部
    分犯罪造成之實害已有減輕，暨考量其犯罪之動機、手段、
    情節、所獲利益，及其自陳專科畢業之教育智識程度、罹患
    精神疾病且有酗酒習慣、入監前從事臺北榮民總醫院護送隊
    、月薪約新臺幣2萬8,000元、單身、無家人待其扶養之家庭
    生活經濟狀況（見本院110年度審易字第1614號卷111年2月2
    1日審判筆錄第4頁）等一切情狀，分別量處如附表各編號「
    主文及宣告刑」欄所示之刑，並均諭知易科罰金之折算標準
    ，再就如附表編號1至4所處拘役刑部分、附表編號5至6所處
    有期徒刑部分，分別定應執行刑如主文所示及諭知易科罰金
    之折算標準。
四、沒收部分
　　按犯罪所得，屬於犯罪行為人者，沒收之；於全部或一部不
    能沒收或不宜執行沒收時，追徵其價額；犯罪所得已實際合
    法發還被害人者，不予宣告沒收或追徵，刑法第38條之1第1
    項前段、第3項、第5項分別定有明文。查：
　㈠被告如附表編號1至4所示犯行，所分別竊得之如附表編號1至
    4「竊得之財物」欄所示之財物，均屬其犯罪所得，既未扣
    案且未實際發還被害人，亦查無過苛調節之情形，爰均依刑
    法第38條之1第1項前段、第3項之規定，分別於其對應犯罪
    之主文項下宣告沒收之，且於全部或一部不能沒收或不宜執
    行沒收時，追徵其價額。　
　㈡至被告如附表編號5至6所示犯行，所竊得之如附表編號5至6
    「竊得之財物」欄所示之財物，雖亦屬其犯罪所得，然均經
    警方發還如附表編號5至6所示之被害人，此有贓物認領保管
    單、贓物領據在卷可稽（見110年度偵字第15848號卷第23頁
    、110年度偵字第18301號卷第37頁），依刑法第38條之1第5
    項之規定，均不予宣告沒收。　　　　　　
據上論斷，應依刑事訴訟法第273條之1第1項、第299條第1項前
段、第300條、第310條之2、第454條第2項，刑法第320條第1項
、第47條第1項、第51條第5款、第6款、第41條第1項前段、第38
條之1第1項前段、第3項，刑法施行法第1條之1第1項，判決如主
文。
本案經檢察官張志明提起公訴，由檢察官江玟萱到庭執行職務。
中　　華　　民　　國　　111 　年　　3 　　月　　21　　日
                  刑事第九庭法  官  陳秀慧
以上正本證明與原本無異。
如不服本判決應於收受送達後20日內，向本院提出上訴書狀，並
應敘述具體理由。其未敘述上訴理由者，應於上訴期間屆滿後20
日內向本院補提理由書（均須按他造當事人之人數附繕本）「切
勿逕送上級法院」。若因疫情而遲誤不變期間，得向法院聲請回
復原狀。
                            書記官  陳建宏　　
中　　華　　民　　國　　111 　年　　3 　　月　　21　　日
附錄本案論罪科刑法條全文：　　
意圖為自己或第三人不法之所有，而竊取他人之動產者，為竊盜
罪，處5年以下有期徒刑、拘役或50萬元以下罰金。
意圖為自己或第三人不法之利益，而竊佔他人之不動產者，依前
項之規定處斷。
前二項之未遂犯罰之。　　　
附表：
編號 犯罪事實 被害人 竊得之財物 主文及宣告刑 1 如起訴書犯罪事實欄一、附表編號1所載 吳鎧甄 啤酒6瓶 衛中翔犯竊盜罪，累犯，處拘役參拾日，如易科罰金，以新臺幣壹仟元折算壹日；未扣案之犯罪所得啤酒陸瓶均沒收之，於全部或一部不能沒收或不宜執行沒收時，追徵其價額。 2 如起訴書犯罪事實欄一、附表編號2所載 張凱寧 啤酒6瓶 衛中翔犯竊盜罪，累犯，處拘役參拾日，如易科罰金，以新臺幣壹仟元折算壹日；未扣案之犯罪所得啤酒陸瓶均沒收之，於全部或一部不能沒收或不宜執行沒收時，追徵其價額。 3 如起訴書犯罪事實欄一、附表編號3所載 張凱寧 啤酒6瓶 衛中翔犯竊盜罪，累犯，處拘役參拾日，如易科罰金，以新臺幣壹仟元折算壹日；未扣案之犯罪所得啤酒陸瓶均沒收之，於全部或一部不能沒收或不宜執行沒收時，追徵其價額。 4 如起訴書犯罪事實欄一、附表編號4所載 段佩伶 便當1個 衛中翔犯竊盜罪，累犯，處拘役參拾日，如易科罰金，以新臺幣壹仟元折算壹日；未扣案之犯罪所得便當壹個沒收之，於全部或一部不能沒收或不宜執行沒收時，追徵其價額。 5 如起訴書犯罪事實欄一、附表編號5所載 楊子頤 筆記型電腦1臺 （已發還被害人） 衛中翔犯竊盜罪，累犯，處有期徒刑參月，如易科罰金，以新臺幣壹仟元折算壹日。 6 如起訴書犯罪事實欄一、附表編號6所載 王瑞生 平板電腦1臺、充電器1組（已發還被害人） 衛中翔犯竊盜罪，累犯，處有期徒刑參月，如易科罰金，以新臺幣壹仟元折算壹日。 
附件：
臺灣士林地方檢察署檢察官起訴書
                                    110年度偵字第11480號
 110年度偵字第12121號
 110年度偵字第12890號
 110年度偵字第15848號
 110年度偵字第18301號
　　被　　　告　衛中翔　男　47歲（民國00年0月00日生）
　　　　　　　　　　　　住新北市○○區○○街0段00號7樓
　　　　　　　　　　　　國民身分證統一編號：Z000000000號
上列被告因竊盜案件，已經偵查終結，認應提起公訴，茲將犯罪
事實及證據並所犯法條分敘如下：
        犯罪事實
一、衛中翔前因竊盜案件，經臺灣士林地方法院以107年度簡字
    第215號判決判處有期徒刑3月確定，於民國108年6月1日執
    行完畢。詎猶不知悔改，意圖為自己不法之所有，於如附表所
    示時地，徒手竊取如附表所示之物品。嗣經警方據報循線追
    查，始悉上情。
二、案經臺北市政府警察局北投分局報告偵辦。
　　　　證據並所犯法條
一、證據清單及待證事實
編號 證據名稱 待證事實 1 被告衛中翔之自白 坦承全部犯罪事實。 2 附表所示之告訴人及被害人之指述 全部犯罪事實。 3 贓物認領保管單、贓物領據、監視錄影光碟及畫面截圖 全部犯罪事實。 
二、核被告衛中翔就附表編號1至5所為，係犯刑法第320條第1項
    之竊盜罪嫌，就附表編號6所為，係犯刑法第321條第1項第1
    款之侵入有人居住之建築物竊盜罪嫌。被告所犯各罪間，犯
    意各別，行為互殊，請予分論併罰。查被告有如犯罪事實欄所
    載之論罪科刑執行情形，有本署刑案資料查註紀錄表在卷可參，
    其於5年以內故意再犯本件有期徒刑以上之罪，為累犯，請審
    酌依刑法第47條第1項規定加重其刑。至被告因竊盜犯行而獲
    取之犯罪所得，就未發還部分，請依刑法第38條之1第1項之
    規定宣告沒收，並依同條第3項之規定，宣告如全部或一部不
    能沒收或不宜執行沒收時，追徵其價額。
三、依刑事訴訟法第251條第1項提起公訴。
　  此　致
臺灣士林地方法院
中　　華　　民　　國　 110　　年　　10　　月　　31　　日
　　　　　　　　　　　　　　　檢　察　官　張志明
本件正本證明與原本無異
中　　華　　民　　國　 110　　年　　11　　月　　16　　日
　　　　　　　　　　　　　　　書　記　官　沈冠宇
附錄本案所犯法條全文
中華民國刑法第320條第1項
意圖為自己或第三人不法之所有，而竊取他人之動產者，為竊盜
罪，處 5 年以下有期徒刑、拘役或 50 萬元以下罰金。
中華民國刑法第321條第1項第1款
犯前條第 1 項、第 2 項之罪而有下列情形之一者，處 6 月以
上 5 年以下有期徒刑，得併科 50 萬元以下罰金：
一、侵入住宅或有人居住之建築物、船艦或隱匿其內而犯之。
附表：
編號 告訴人 被害人 時間 地點 遭竊物品明細  備註 1 告訴人 吳鎧甄 110年5月12日9時37分許 告訴人吳鎧甄擔任店長之臺北市○○區○○街000號1樓吉利全聯超市內 啤酒6瓶        2 告訴人 張凱寧 110年5月21 日14時14分許  告訴人張凱寧擔任店長之臺北市○○區○○街0段00號統一超商內 啤酒6瓶   3 告訴人 張凱寧 110年5月28 日14時許 告訴人張凱寧擔任店長之臺北市○○區○○街0段00號統一超商內 啤酒6瓶  4 告訴人 段佩伶 110年6月18日16時5分許 告訴人段佩伶任職之臺北市○○區○○路0段000號榮民總醫院中正樓10樓護理站 冰箱內之便當1個  5 告訴人 楊子頤  110年8月19日11時57分許 臺北市○○區○○路000巷0號臺北市立圖書館石牌分館內 筆記型電腦1台  6 被害人 王瑞生 110年9月2日13時許 臺北市○○區○○路0段000號榮民總醫院中正樓6樓61病房15床 平板電腦1台